臺灣高等法院刑事判決　　　　　　　　　　　　　　九十一年度上訴字第六號
　　上　訴　人
　　即　被　告　乙○○
　　指定辯護人　本院公設辯護人李廣澤
右上訴人因違反懲治盜匪條例案件，不服臺灣士林地方法院八十九年度訴字第一一四
號，中華民國九十年十二月十三日第一審判決（起訴案號：臺灣士林地方法院檢察署
八十八年度偵字第八一六五號、第八六三五號、第九一六○號，暨移送併辦案號：八
十九年度偵字第二三二０號、第二五九五號），本院判決如左：
    主  文
原判決關於乙○○部分撤銷。
乙○○共同意圖為自己不法之所有，攜帶凶器，以強暴、脅迫至使不能抗拒，而取他
人之物，累犯，處有期徒刑柒年陸月。
扣案之玩具手槍壹把、玩具金屬空彈殼伍發、手銬壹付及小刀壹把、如附表一編號一
所示偽造之戊○○名義簽帳單顧客存根聯各壹張（含偽造之署押壹枚）、如附表一編
號一所示之特約商店留存聯上偽造之戊○○署押貳枚均沒收。
    事  實
一、乙○○曾犯妨害自由罪，經台灣台北地方法院判處有期徒刑三月，於民國（以下
    同）八十五年五月十六日執行完畢；丙○○曾犯違反麻醉藥品管理條例罪，經臺
    灣士林地方法院判處有期徒刑八月，於八十七年七月十八日縮刑期滿執行完畢；
    均不知悔改。緣丙○○於八十八年七月十八日下午十八時許，前往甲○○臺北縣
    新店市○○街十九號住處聊天，因甲○○提及欲前往臺北市○○區○○街找真實
    姓名年籍不詳綽號「小俊」之成年男子催討賭債，遂於同日晚間二十時許，由甲○○駕駛向臺北縣永和市○○路永興租車行租得之ＦＦ─六一四三號自用小客車
    搭載丙○○，並由丙○○以電話連絡乙○○後，二人於同日晚間二十三時三十分
    抵達乙○○臺北縣汐止市○○路四０三巷十六號住處等待乙○○下班返家，乙○○返家後，丙○○即從袋內取出並把玩其所有準備供討債用不具殺傷力之玩具手
    槍（內有彈匣一個含不具殺傷力之玩具子彈五發）予乙○○觀覽，三人再一同乘
    坐前開甲○○所承租之自用小客車前往臺北市○○區○○街附近找綽號「小俊」
    之男子討債，因未遇「小俊」，三人再轉往臺北市士林區士林夜市附近，於翌日
    凌晨零時二十分許，丙○○及乙○○於金雞廣場附近下車，甲○○則駕車返回住
    處。
二、詎丙○○、乙○○因缺錢花用，共同基於意圖為自己不法所有之犯意聯絡，於士
    林劍橋捷運站公車站牌旁之停車場，見戊○○購物完畢正用遙控器開啟其所有之
    Ｋ四─二二一九號（原審誤植為Ｋ四─二二九號）自用小客車車門之際，乙○○
    、丙○○，見有機可趁，丙○○遂自袋內取出可供凶器使用之前開玩具手槍（含
    彈匣及玩具子彈）及其所有有刀鞘之刀子各一把，分由丙○○持玩具手槍潛入戊○○自小客車左前座，並持玩具手槍抵住戊○○，並說「配合一下，是真的槍或
    假的槍，你看得出來」等語相脅迫，再由乙○○持刀子進入後座，丙○○即持上
    開手槍喝令戊○○由駕駛座移往後座由乙○○看管，丙○○並拿出手銬，將戊○○左手與被告乙○○的右手銬在一起，丙○○還命戊○○趴著，丙○○並叫乙○○拿衣服蓋住戊○○頭上之強暴、脅迫方式，致使戊○○不能抗拒，再由丙○○
    駕駛前開強盜所得之戊○○自小客車由高速公路往新莊方向行駛，限制戊○○行
    動自由。嗣抵達新莊市某汽車旅館即共同強押戊○○進入，當時戊○○與乙○○
    的手銬在一起不能抗拒，丙○○在房間將戊○○皮包倒出，劫取現金五、六千元
    ，紅寶石戒指一只（因為紅寶石鑲的要掉落下來，戊○○就取下放在皮包裡面）
    、提款卡一張、信用卡二張，丙○○怕被他人發覺，約十五分鐘左右二人遂再強
    押戊○○離去，再由丙○○駕駛前開強盜所得之戊○○自小客車前往臺北縣新店
    市山區，並在車上沿途逼問提款卡、信用卡預借現金密碼，期間丙○○於新店路
    邊不詳商店購買膠帶，於同年月十九日凌晨二時許，丙○○在臺北縣新店市山區
    停車後，丙○○令乙○○以膠帶矇住戊○○雙眼，毆打並持手槍抵住戊○○，致
    使不能抗拒再強取戊○○身上之紅寶石戒指一只（另一只紅寶石戒指因鑲的部分
    要掉落下來，取下放在皮包裡面，於汽車旅館被搜括）、水晶戒指一只、白金項
    鍊一條、手錶一只、行動電話及呼叫器各一具等身上財物，復以拳打腳踢之強暴
    方式（傷害部份未據告訴）使戊○○不能抗拒而告知提款卡及信用卡之預借現金
    密碼後，丙○○、乙○○再將戊○○押往臺北縣新店市更深之山區內，由丙○○
    拿出其隨身攜帶安眠藥交被告乙○○令戊○○服用（惟經戊○○請求，乙○○始
    同意戊○○將上開藥物丟棄未令戊○○服用），以便乙○○看守戊○○，丙○○
    則持上述提款卡至山下提款機盜領現金，因戊○○帳戶無多餘存款而未得款項。
    丙○○於返回山區後因未提領到現款，遂再逼問戊○○先前因慌張而掉落在車內
    之另一張提款卡，自己則再搜索戊○○車內之財物將無價值之物丟棄，因而尋獲
    另一張提款卡後，遂將乙○○與戊○○之手銬解開，以該手銬一付將戊○○雙手
    銬住並以膠帶捆綁雙腳後，二人合力抬到Ｋ四─二二一九號自小客車之後行李箱
    內，途中乙○○惟恐戊○○置於行李箱內窒息趁丙○○停車打電話之際而將自小
    客車之後座略微傾倒以便戊○○呼吸。於同日凌晨五時許，丙○○駕駛前開強盜
    戊○○所得之自小客車前往臺北縣新店市○○街十九號甲○○住處前後，藉故離
    去並要乙○○入甲○○住處等待，自己再持另一張提款卡至附近提款機提領現金
    ，惟亦未得逞。
三、乙○○進入甲○○住處與甲○○聊天約十五分後，因思及戊○○尚在自小客車行
    李箱內，惟恐發生意外，遂返回自小客車停車處查看，甲○○亦跟隨出來，因前
    開自小客車之後座略微傾倒甲○○發現有異，遂打開行李箱得知戊○○遭以膠帶
    矇眼及手腳並上手銬遂問乙○○何故，乙○○答以因戊○○積欠丙○○債務故押
    戊○○以便取款，詎甲○○（業經原審以共同私行拘禁，剝奪他人之行動自由，
    判處有期徒刑陸月確定）竟與丙○○、乙○○共同基於妨害戊○○行動自由之犯
    意聯絡，告知乙○○其住處不安全，可提供其母親向友人借住之臺北縣新店市○○路十九巷二十三號之空屋（下稱丁○○○）供丙○○、乙○○藏匿戊○○，並
    由甲○○駕駛戊○○前開自小客車載同乙○○、戊○○前往丁○○○，甲○○並
    與乙○○一同將戊○○搬入丁○○○內而共同剝奪戊○○行動自由。同日七時許
    ，甲○○復以電話與丙○○聯絡，告知其藏戊○○之空屋所在，丙○○遂再度趕
    往空屋，丙○○到達丁○○○後因另一張提款卡又領不到現金，即再對戊○○拳
    打腳踢（傷害部份未據告訴）並出言向戊○○恫稱：如不交付三十萬元，就要外
    出購買鏟子將其活埋等語，以此加害生命之語恐嚇戊○○，使戊○○心生畏懼，
    致生危害於安全。丙○○見該空屋藏匿人質並不安全，遂於同日上午九時許，與
    乙○○二人先行離去，由甲○○獨自看守戊○○。嗣因乙○○與丙○○外出太久
    未歸，甲○○恐事跡敗露，遂於當日下午十五時二十分許，自行釋放戊○○並以
    計程車送戊○○返回其臺北縣汐止市○○街四十一巷十一號住處後再乘原計程車
    返家。
四、丙○○、乙○○離去後，二人竟共同基於意圖為自己不法所有之犯意聯絡，於附
    表一編號一所示之時間、地點，持附表一所示蔣女之信用卡，前往上開信用卡特
    約商店，持丙○○及乙○○強盜而來之信用卡以行使刷卡消費如附表一所示之財
    物，並於附表一之特約商店信用卡簽帳單上均由丙○○偽造附表一所示戊○○之
    署押各一枚（一式二聯複寫，分別為顧客存根聯、特約商店存根聯，一式三聯者
    ，一份由顧客留存、一份由特約商店留存、另一份則交由發卡銀行留存），偽造
    附表一所示二聯式及三聯式戊○○名義之簽帳單私文書；偽造完成後將之交與各
    該特約商店人員而行使之，致各該特約商店誤信前開偽造之簽帳單即為戊○○本
    人已在特約商店消費如簽帳單所載之金額，並同意依照信用卡使用規定，一經使
    用或訂購商品，按所示之全部金額付款予發卡銀行，使特約商店可轉向發卡銀行
    請款，而允其簽帳消費並交付如附表一編號一所示之財物，足生損害於附表一編
    號一所示戊○○、金融行庫、特約商店。丙○○、乙○○於附表一編號一所示之
    商店購物後隨即持往臺北市景美地區某不詳名稱之銀樓變賣得款朋分花用一空。
五、嗣於八十八年八月七日晚間二十時四十分許，在臺北縣汐止市○○路四０三巷十
    六號查獲乙○○後，循線於同日晚間二十三時許，在臺北縣新店市○○街十九號
    ，查獲甲○○，復於八十八年八月十九日十八時許，在臺北縣三重市○○路○段
    與自強路口查獲丙○○，並扣得玩具手槍一支（內有彈匣含玩具金屬空彈殼伍發
    ）、丙○○所有之手銬二付（僅一付供本案之用）、如附表一編號一所示偽造之
    戊○○名義簽帳單顧客存根聯各壹張（含偽造之署押壹枚）、如附表一編號一所
    示之特約商店留存聯（含偽造之戊○○署押貳枚）。
六、案經內政部警政署移送臺灣士林地方法院檢察署檢察官偵查起訴。
    理  由
一、上訴人即被告之供述及辯解：
    訊據上訴人即被告乙○○坦承與被告丙○○一同於士林夜市捷運站公車站牌旁之
    停車場內共同強行進入戊○○自小客車內，之後並與戊○○一同前住臺北縣新莊
    市汽車旅館後再轉往臺北縣新店市山區及更深入之山區，並與被告丙○○再前往
    被告甲○○住處，再與被告甲○○前往丁○○○，於被告丙○○抵丁○○○後再
    伊不知道丙○○要去作案，當時伊的動機很單純，只是想要吸食安非他命，先前
    丙○○在士林夜市，還沒有走到捷運站公車站牌前就有說，他想要作案，我們就
    一直走到捷運站公車站牌的停車場，當時丙○○有帶一支手搶，伊以為丙○○是
    要到停車場等葯頭（意思為購買安非他命），丙○○看到戊○○購物完畢正要開
    啟車子時，丙○○就拿自己的手搶進到車子的前座，伊是在不知情的情況下在場
    ，丙○○用手拷將伊跟被害人戊○○銬在一起扣住，被限制自由，是被逼的，伊
    當時人已在汽車後座，因丙○○已在前座，是丙○○叫伊進去到後座的，伊當時
    並沒有拿刀子，而是拿「易利信」的手機，伊也沒有用膠帶矇住被害人戊○○的
    眼睛。另於景美地區則係持被告丙○○之金飾前往典當云云。
二、認定犯罪事實所憑之證據及理由：
（一）被告乙○○共同強盜之基本事證：
      上開強盜戊○○之犯罪事實，業據被告乙○○於警訊時、偵查中及原審八十九
      年三月十四日訊問時坦承持刀強盜戊○○等不諱（見原審卷一第六十三頁），
      核與被害人戊○○於警訊時、偵查及原審九十年一月十一日訊問時指述被告乙○○係持刀強盜等乙節相符，並經同案被告被告丙○○證實無訛。又被告乙○○自承與被告丙○○持金飾前往景美地區典當花用，而被告丙○○本身並無金
      飾，其金飾係因盜刷戊○○信用卡得來，核與同案被告丙○○分別於警訊、偵
      查及原審調查中供述其與被告乙○○離開丁○○○，即於八十八年七月十九日
      下午十四時許持強盜所得之戊○○所有聯邦銀行卡號00000000000000信用卡至
      臺北市士林區○○○路金飾店刷卡消費購買金飾價值一萬五千二百元後再前往
      景美地區變賣花用等情相吻合，此外，尚有同案甲○○之供述及如附表一編號
      一所示偽造之戊○○名義簽帳單顧客存根聯各壹張（含偽造之署押壹枚）、聯
      邦商業銀行信用卡中心九十年四月十三日九○聯信卡字第○○八八號函、九十
      年六月二十九日九○聯信卡字第○一四一號函可憑，復有被告丙○○所有供犯
      罪所用之玩具手槍一把（不具殺傷力，有內政部警政署刑事警察局八十八年八
      月三十日刑鑑字第八四六六三號鑑驗通知書影本一紙在卷可稽）、玩具金屬空
      彈殼五發、手銬一付（被告供稱僅一付供作強盜使用）等扣案可資佐證。
（二）被告乙○○共同以強暴、脅迫至使被害人不能抗拒（或無法抗拒）強劫被害人
      戊○○財物及妨害自由之認定：
  １、同案被告丙○○持玩具手槍潛入車內以玩具手槍抵住戊○○，被告乙○○持刀
      進入車內，同案被告丙○○以手銬將戊○○與乙○○銬在一起，控制戊○○並
      由丙○○駕駛前開強盜所得之戊○○自小客車由高速公路往新莊方向行駛，限
      制戊○○行動自由：
      被告乙○○於警訊中供稱：八十八年七月十八日丙○○與甲○○去找伊，丙○○即拿出壹把製式手槍亮給伊看，然後與他們乘坐租來的自小客車至士林夜市
      ，伊和丙○○先下車，甲○○說先去前面約一百公尺處停車，然後丙○○從腰
      際間取出手槍，再拿壹把小刀給伊，說要去作案。不久看到被害人戊○○正要
      開門進入車號為Ｋ四─二二一九號的自小客車之際，丙○○先拿著手槍衝進去
      用槍抵制戊○○，叫她坐到右前座，丙○○就坐在駕駛座用槍押著戊○○，同
      時叫伊亦進入車右座，用小刀亮給戊○○看，然後丙○○恐嚇的口氣要脅戊○○必須將其頭低的很下面，然後丙○○令伊用車內的衣服將戊○○的頭蓋住。
      （見警訊筆錄偵八一六五卷第三頁反面至六頁、第四十八頁），復於警訊自承
      ：甲○○的確有看到丙○○亮槍給我看：：有拿丙○○給伊的一把小刀，並於
      行搶時亮給戊○○看（見偵查卷第四頁），另於偵查中供稱：到士林夜市金雞
      廣場，我和丙○○下車，之後丙○○叫我陪他做一件案子．．．他衝過去把車
      門卡住叫我進去，我亮出他之前交給我的小刀（見偵八一六五卷第七頁反面、
      第四十七頁反面、八十八頁？），又於原審調查中供稱：同案被告丙○○問伊
      是否要賺一筆，因為他身上有帶一把玩具槍，伊在上車前就知道他身上有帶槍
      ：：我們看到一輛車子，他在車外就把刀子丟給我，我只有跟進去：：他是用
      槍指著蔣女說『還不快進去』，並把刀子丟給我：：丙○○拿槍脅迫蔣女到後
      座去，拿手銬靠住我與蔣女的手，他就把車開走」等語（見原審卷一第六十三
      頁），核與被害人戊○○及同案被告丙○○於本院調查中證述情節相符（見本
      院九十一年五月十四日訊問筆錄、九十一年六月十一日訊問筆錄），又被害人
      戊○○於偵查中證述乙○○拿著小刀（見偵八一六五卷第四十七頁反面、八十
      八頁），復於原審證稱：我一開車門坐進去，丙○○就從右前方開車門拿槍指
      著我叫我要配合，後面也有一個人（指被告乙○○）開車門坐進去，我就從駕
      駛座移到右後座趴著，有人用衣服蓋我的頭，但不知是誰，後座那個人只是拿
      著刀子都沒有說話（見原審卷一第六十九頁正、反面），又證稱：有看到水果
      刀，是乙○○拿在手上：：手銬是丙○○銬的：：丙○○說我們兩個人要銬在
      一起（見原審卷一第七十頁反面、第二五六頁），另證人即同案被告丙○○於
      本院調查中並證稱：伊當時拿玩具手槍一支及玩具金屬空彈殼五發，還有手銬
      、刀子，刀子是伊交給被告乙○○的，手銬是伊在犯案前約三個月買的，平時
      放在家裡面，是在犯案當天才帶出來的等詞（見本院九十一年六月十三日訊問
      筆錄），是被害人戊○○於原審所證：是坐在後座的人（指被告乙○○）幫我
      銬上手銬的（見原審卷一第一八八、一八九頁），同案被告丙○○於原審供稱
      ：小刀是甲○○家拿出來的，找到乙○○後在要出發前，甲○○就把刀交給乙○○：：刀子那些東西都放在一格袋子中，下車時是乙○○自己拿的：：刀本
      來就放在車上，不知是誰的，乙○○下車後，應該就帶在身上（見原審卷一第
      一四一頁、第二八九頁），於本院調查中證稱：刀子是被告乙○○的，伊並沒
      有拿刀給被告乙○○云云（見本院九十一年六月十一日訊問筆錄），應係記憶
      不清所致。足見同案被告丙○○與被告乙○○，於八十八年八月十九日凌晨○
      時二十分左右，於士林劍橋捷運站公車站牌旁之停車場，見戊○○購物完畢正
      用遙控器開啟其所有之Ｋ四─二二一九號（原審誤植為Ｋ四─二二九號）自用
      小客車車門之際，乙○○、丙○○，見有機可趁，丙○○遂自袋內取出前開玩
      具手槍（含彈匣及玩具子彈）及其所有有刀鞘之刀子各一把，分由丙○○持玩
      具手槍潛入戊○○自小客車左前座，並持玩具手槍抵住戊○○，並說「配合一
      下，是真的槍或假的槍，你看得出來」等語相脅迫，再由乙○○持刀子進入後
      座，丙○○即持上開手槍喝令戊○○由駕駛座移往後座由乙○○看管，丙○○
      並拿出手銬，將戊○○左手與被告乙○○的右手銬在一起，丙○○還命戊○○
      扒著，丙○○並叫被告乙○○拿衣服蓋住戊○○頭上之強暴、脅迫方式，致使
      戊○○不能抗拒，再由丙○○駕駛前開強盜所得之戊○○自小客車由高速公路
      往新莊方向行駛，限制戊○○行動自由甚明。被告乙○○否認持刀子進入戊○○自小客車後座，辯稱伊當時手上拿的是行動電話云云，委無可採。
  ２、丙○○駕駛沿市區○○○○路行進到新莊某間汽車旅館，丙○○與被告乙○○
    押著戊○○進入汽車旅館劫取戊○○皮包內之現金等財物後，再押往新店山區
      ，並在車上沿途逼問提款卡、信用卡預借現金密碼：
    (1)被告乙○○與同案被告丙○○劫持戊○○，丙○○駕駛戊○○自小客車由高速
      公路往新莊方向行駛，嗣抵達新莊市某汽車旅館即共同強押戊○○進入，當時
      戊○○與被告乙○○的手銬在一起，丙○○在房間將戊○○皮包倒出，劫取現
      金五、六千元，紅寶石戒指一只（因為紅寶石鑲的要掉落下來，戊○○就取下
      放在皮包裡面）、提款卡一張、信用卡二張，丙○○怕被他人發覺，約十五分
      鐘左右即再押往新店山區，並在車上沿途逼問提款卡、信用卡預借現金密碼，
      業據同案被告丙○○供明，並經被害人戊○○於本院調查中證實在卷（見本院
      九十一年五月十四日訊問筆錄），被告乙○○與同案被告丙○○在新莊某間汽
      車旅館劫取被害人戊○○財物，洵可認定。
    (2)離開新莊市某汽車旅館，由丙○○駕駛前開強盜所得之戊○○自小客車前往臺
      北縣新店市山區，期間丙○○於新店路邊不詳商店購買膠帶，並令乙○○以膠
      帶矇住戊○○雙眼，分據被害人戊○○及同案被告丙○○於原審及本院調查中
      證實（見原審卷一第一一四頁、第一四四頁、第一八八頁、第二八九頁），至
      於丙○○究於何時何地令乙○○以膠帶蒙住被害人戊○○眼睛，雖被告乙○○
      於原審供稱：係在汽車旅館車停下時，丙○○拿出膠帶並矇住戊○○的眼睛云
      云（見原審卷一第六十三頁反面），惟據被害人戊○○於原審證稱：他們先帶
      我到汽車旅館，後來就到山上，這中間我的頭被衣服蓋住：：我是到了山上眼
      睛才被用膠帶矇住（見原審卷一第一八八頁、第六十九頁正、反面），於本院
      調查中證稱：膠帶蒙住我的眼睛、嘴巴不是往新店市的山區的途中被蒙住的，
      是在更遠的山區蒙住的等語（見本院九十一年五月十四日訊問筆錄），核與證
      人丙○○於本院調查中證稱：將車子開往山區後，在第一座山最先是我用膠帶
      把戊○○的眼睛蒙住，手銬兩人還是一直都銬住，我當時是負責開車等詞相符
      （見本院九十一年六月十一日訊問筆錄、九十一年六月十三日訊問筆錄），衡
      諸證人丙○○所證膠帶係前往新店山區途中購買，且途中戊○○頭部已被衣服
      蓋住，如以膠帶矇住被害人戊○○，難免路人經過發覺，應以被害人戊○○及
      證人丙○○所證係在車子開往新店山區後，丙○○始令乙○○以膠帶蒙住被害
      人戊○○眼睛為可採。
  ３、抵新店市山區再強劫戊○○身上財物並以拳打腳踢之強暴方式逼問提款卡及信
      用卡之預借現金密碼：
    (1)抵新店市山區再強劫戊○○身上財物：
        於同年月十九日凌晨二時許，丙○○在臺北縣新店市山區停車後毆打並持手
        槍抵住戊○○，致使不能抗拒再強取戊○○身上之財物，徵諸證人戊○○於
        本院調查中證稱：在新莊市某一個汽車旅館內，丙○○在房間把伊的皮包倒
        出來，拿取現金五、六千元，紅寶石戒指一只（因為紅寶石鑲的要掉落下來
        ，取下放在皮包裡面）、提款卡一張、信用卡二張，然後丙○○怕被別人知
        道，約十五分鐘左右就離開汽車旅館，並開車往新店市的山區開去，並在車
        上沿途逼問我的提款卡、信用卡預借現金的密碼，並且在沿路到提款機提款
        ，但都沒有提到錢等語（見本院九十一年五月十四日訊問筆錄），另於原審
        證稱：到了山上他們先叫我把身上的東西都拿出來：：並逼我說出密碼云云
        （見原審卷一第六十九頁正、反面），又稱：在山上停車時，丙○○把後面
        的門打開，伊還坐在車子裡面，就拿走伊身上的項鍊、戒指等東西，當時他
        把我的東西拿完後，因為（掉落）找不到我的提款卡，他就打開我的手銬，
        還叫我找那張提款卡（見原審卷一第一九九頁），又稱：到汽車旅館時，他
        拿走我的金融卡，因為當時我的手被銬住，沒有辦法行動，他就在路邊問我
        提款的密碼，到山上，他又問我另外一個密碼：：在山上停下來後，我還在
        車子裡面，丙○○問我提款的密碼及預借現金的密碼（見原審卷一第一八八
        頁），復於本院調查中證稱：丙○○有拿我的現金五、六千元，紅寶石戒指
        二只、水晶戒指一只、白金項鍊一條、手錶一只、提款卡一張、信用卡二張
        、行動電話及呼叫器各一具，是分二個地方搶的，在新莊的某一個汽車旅館
        ，被告乙○○的手還是跟我銬住，丙○○在汽車旅館的房間內就把我的皮包
        倒出來，在汽車旅館內有拿我的現金五、六千元，紅寶石戒指一只（因為紅
        寶石鑲的要掉落下來，我就取下放在皮包裡面）、提款卡一張、信用卡二張
        ，然後丙○○約十五分鐘左右就要我離汽車旅館，其他的東西是在新店市的
        山區被搶的，就是丙○○又另外拿我的紅寶石戒指一只、水晶戒指一只、白
        金項鍊一條、手錶一只、行動電話及呼叫器各一具，約是在十九日的凌晨二
        點左右被搶的（見本院九十一年五月十四日訊問筆錄），，被告乙○○於原
        審調查中供稱：同案被告丙○○在第一座山上時就有打蔣女逼問金融卡密碼
        及搶其身上財物等語（見原審卷一第六十四頁），可見被害人在新莊某汽車
        旅館時，被搜括之財物為皮包內之紅寶石戒指一只（因鑲的部分要掉落下來
        ，取下放在皮包裡面，未佩戴身上）、現金新台幣五、六千元、提款卡一張
        、信用卡二張，而於同年月十九日凌晨二時許，丙○○在臺北縣新店市山區
        停車後毆打並持手槍抵住戊○○，致使不能抗拒再強取戊○○身上之財物，
        計紅寶石戒指一只（另一只紅寶石戒指因鑲的部分要掉落下來，取下放在皮
        包裡面，於汽車旅館被搜括）、水晶戒指一只、白金項鍊一條、手錶一只、
        行動電話及呼叫器各一具等身上財物，合計被搜刮之財物為為現金新台幣五
        、六千元，紅寶石戒指二只、水晶戒指一只、白金項鍊一條、手錶一只、提
        款卡一張、信用卡二張、行動電話及呼叫器各一具，至明。被害人戊○○另
        於原審證稱：到了山上他們先叫我把身上的東西都拿出來，有現金五、六千
        元、手錶、白金項鍊、戒指三個、行動電話、呼叫器及聯邦銀行、華信銀行
        信用卡各乙張云云（見原審卷一第六十九頁正、反面），證人丙○○於本院
        調查中證稱：我們是先蒙住被害人戊○○的眼睛才拿他的身上的財物，有拿
        現金五、六千元，紅寶石戒指二只、水晶戒指一只、白金項鍊一條、手錶一
        只、提款卡一張、信用卡二張、行動電話及呼叫器各一具云云（見本院九十
        一年六月十三日訊問筆錄），似指所有財物均在新店山區被劫或強劫，核與
        前開證詞及丙○○抵達新店山區前已取得提款卡及信用卡並逼問密碼之情節
        不合，應係記憶模糊或陳述不清所致。
    (2)施暴以取得財物或提款卡及信用卡密碼：
        被告丙○○於原審供承：為了逼她講密碼，有打她一、二巴掌，講出密碼後
        ，我就去新店附近的提款機領（見原審卷一第一一五頁），又於本院調查中
        坦認：我當時拿到提款卡後，有逼問被害人戊○○的密碼，我跟戊○○說「
        你不跟我講的話，我就要讓你好看」的話，我問到密碼後就下山去領款，因
        存款不多所以沒有提到錢，我就再回去在逼問證人戊○○另外一張的提款卡
密碼，這時我有打被害人戊○○的嘴巴，也有抓戊○○的衣領，也有用腳踢
        他，但沒有造成被害人戊○○成傷，但我也是沒有領到錢（見本院九十一年
        六月十三日訊問筆錄），並經被害人戊○○於原審證稱：當時丙○○為了要
        我說出信用卡預借現金的密碼，有打我．．在山上丙○○用腳踢我的臀部，
        很用力踢了幾下（見原審卷一第七十頁反面、七十一頁、第二五七頁），於
        本院調查中證稱：在山上時我有被丙○○掌掌摑我的嘴巴，還有用手銬銬住
        我的手，當時我的眼睛也有被蒙住，丙○○還有對我用腳亂踢，導致我的大
        腿瘀清，還要逼問我的提款卡及信用卡預借現金的密碼等語在卷（見本院九
        十一年五月十四日訊問筆錄），被告丙○○施暴以取得財物或提款卡及信用
        卡密碼，洵屬明確。
  ４、被告等再將戊○○押往臺北縣新店市更深之山區內丙○○拿出其隨身攜帶安眠
      藥給被告乙○○交戊○○服用（丟棄未服用），丙○○下山提款留乙○○看守
      ，提款未果返回山區再逼問另一張提款卡下落及密碼，嗣將戊○○雙手銬住並
      以膠帶捆綁雙腳後，二人合力抬到後行李箱內開車下山前往甲○○住處：
      被告乙○○與同案被告丙○○再將戊○○自新店附近山區押往臺北縣新店市更
      深之山區內，由丙○○拿出其隨身攜帶安眠藥交乙○○令戊○○服用，以便乙○○看守戊○○，惟經戊○○請求，乙○○始同意戊○○將上開藥物丟棄未令
      戊○○服用，丙○○則持上述提款卡至山下提款機盜領現金，因戊○○帳戶無
      多餘存款而未得款項，丙○○於返回山區後因未提領到現款，遂再逼問戊○○
      先前因慌張而掉落在車內之另一張提款卡，自己則再搜索戊○○車內之財物將
      無價值之物丟棄，因而尋獲另一張提款卡後，遂由丙○○以膠帶綑綁戊○○手
      腳，以手銬一付將戊○○雙手銬住後，置於Ｋ四─二二一九號自小客車之後行
      李箱內，途中乙○○惟恐戊○○置於行李箱內窒息趁丙○○停車打電話之際而
      將自小客車之後座略微傾倒以便戊○○呼吸等情，除無「小林」或「小張」其
      人外（詳後述），業據被告乙○○於警訊及原審調查時供承在卷（見偵八一六
      五卷第五頁、原審卷一第六十四頁反面），並經同案被告丙○○及被害人戊○○分別於警訊、偵查、原審及本院審理中證述無訛。又同案被告丙○○復於原
      審調查中供稱：是伊與乙○○把被害人戊○○綁起來的，綁她的手和腳，然後
      我們兩個人一起抬她上車，上車時就將他銬上手銬：：到山上時是留乙○○在
      山上看著被害人，我自己一個人離開山上（見原審卷一第一四二頁、第一四四
      頁），被害人戊○○於原審證陳：在山上丙○○有拿兩顆藥要我吃下，我求乙○○，他就叫我丟掉（見原審卷一第一九四頁），又證稱：當時丙○○為了要
      我說出信用卡預借現金的密碼，有打我．．他還我找另外一張提款卡，他走了
      留乙○○和我在山上，手銬是丙○○銬的，膠帶也是丙○○矇的．．在第二座
      山停下來時把我手銬在後面、眼睛及腳用膠帶綁著，把我放在後車廂，一直到
      一間空屋才被放出來等語（見原審卷一第七十頁反面、七十一頁），被告乙○○辯稱：丙○○以手銬一付將戊○○雙手銬住後，置於Ｋ四─二二一九號自小
      客車之後行李箱內，不是伊做的，是丙○○與綽號「小張」二人合力做的云云
      ，無非卸責之詞，亦無足採。
  ５、丙○○駕駛前開強盜戊○○所得之自小客車前往甲○○住處，藉故離去並要乙○○入甲○○住處等待，自己再持另一張提款卡至附近提款機提領現金亦未得
      逞，由甲○○載同乙○○、戊○○前往丁○○○，甲○○並與乙○○一同將戊○○搬入丁○○○內而共同剝奪戊○○行動自由，嗣丙○○再度趕往丁○○○
      後因另一張提款卡又領不到款項，再對戊○○拳打腳踢並出言恐嚇戊○○交付
      三十萬元，丙○○持信用卡隨即騎乘原置放於甲○○住處之機車搭載乙○○先
      行離去前往士林區○○○路購買金飾，再行變賣朋分花用：
    (1)於同日凌晨五時許，丙○○駕駛前開強盜戊○○所得之自小客車前往臺北縣新
      店市○○街十九號甲○○住處前後，藉故離去並要乙○○入甲○○住處等待，
      自己再持另一張提款卡至附近提款機提領現金，惟亦未得逞。甲○○發覺丙○○、乙○○挾持戊○○時，提供其母親向友人借住之臺北縣新店市○○路十九
      巷二十三號之空屋（下稱丁○○○）供丙○○、乙○○藏匿戊○○，並由甲○○駕駛戊○○前開自小客車載同乙○○、戊○○前往丁○○○，甲○○並與乙○○一同將戊○○搬入丁○○○內而共同剝奪戊○○行動自由。同日七時許，
      甲○○復以電話與丙○○聯絡，告知其藏戊○○之空屋所在，丙○○遂再度趕
      往空屋，丙○○到達丁○○○後因另一張提款卡又領不到現金，即再對戊○○
      拳打腳踢並出言向戊○○恫稱：如不交付三十萬元，就要外出購買鏟子將其活
      埋等語，以此加害生命之語恐嚇戊○○，使戊○○心生畏懼，致生危害於安全
      。丙○○見該空屋藏匿人質並不安全，遂於同日上午九時許，與乙○○二人先
      行離去前往士林區○○○路購買金飾，由甲○○獨自看守戊○○。嗣因乙○○
      與丙○○外出太久未歸，甲○○恐事跡敗露，遂於當日下午十五時二十分許，
      自行釋放戊○○並以計程車送戊○○返回其臺北縣汐止市○○街四十一巷十一
      號住處後再乘原計程車返家等情，業據被告乙○○於警訊時及偵查（見偵八一
      六五卷第三頁反面至六頁、第四十八頁及八十八年十一月十五日筆錄）、審理
      中（見原審卷一第六十六頁、第二頁至第六頁、第四十八頁），復經證人丙○○於本院調查中（見本院九十一年六月十三日訊問筆錄）及被害人戊○○於原
      審（見原審卷一第一八八、一八九頁、第一九○頁）、本院調查中（見本院九
      十一年五月十四日訊問筆錄）證述在卷。另參諸被告甲○○於原審供稱：是伊
      和乙○○二人把戊○○抱入屋內，當時丙○○沒有在場（見原審卷一第二○九
      頁，）被告乙○○於原審調查中供稱：有跟甲○○到環河路一間空屋：：到空
      屋時，只有我們三個人，丙○○當時不在：：當時伊和甲○○一起開一部車到
      空屋（見原審卷一第六十五頁反面、第二○八頁）。可見丙○○駕駛前開強盜
      戊○○所得之自小客車前往甲○○住處，藉故離去並要乙○○入甲○○住處等
      待，自己再持另一張提款卡至附近提款機提領現金，而由甲○○載同乙○○、
      戊○○前往丁○○○，甲○○並與乙○○一同將戊○○搬入丁○○○內，丙○○係嗣後再行前往空屋甚明，衡諸當時被害人戊○○雙眼上被矇住，難以明確
      認知行為人之動態，是其於原審所稱：伊確定是原來那兩個人（指丙○○、乙○○）在山上被移到空屋時把伊抬出來的云云（見原審卷一第一九○頁），應
      係誤認。同案被告甲○○於偵查中坦承：是伊開車，供稱：但不知戊○○在車
      上，車上載乙○○、丙○○（見偵八一六五卷第九十三頁反面），核與上開供
      詞不符，尚無足採。至於被告乙○○辯稱伊未將被害人戊○○搬入空屋，只有
      甲○○一個人搬戊○○到空屋云云，無非卸責之詞，不足採信。
    (2)同案被告甲○○供承提供丁○○○供被告丙○○及被告乙○○藏匿已遭綑綁之
      戊○○，後並將戊○○放走，雖辯稱：我發現後，問丙○○為何裡面有一個女
      人，丙○○說被害人欠他錢，問我將她放在家裡可不可以，我說不行，就帶他
      們去空屋，我當時根本不知道他們在勒索，當時我係與被告乙○○分開二部車
      ，當時他們告訴我戊○○欠他們錢才會提供空屋其藏匿云云。然查同案被告甲○○係駕駛戊○○之自小客車搭載被告乙○○及戊○○前往丁○○○，當時被
      告甲○○係明知行李箱內有人遭綑綁，抵達丁○○○後，並與被告乙○○一同
      將戊○○抬往丁○○○內之事實，業據被告乙○○於警訊時及偵查（八十八年
      十一月十五日筆錄）、審理中（見原審卷一第六十六頁、二百零九頁）均陳明
      在卷，另被告乙○○於警訊中供稱：（丙○○駕駛前開強盜戊○○所得之自小
      客車前往臺北縣新店市○○街十九號甲○○住處）丙○○說要買東西馬上回來
      ，伊即下車走進甲○○住處與其聊天，約十五分鐘後，伊即返回車號Ｋ四─二
      二一九車上，甲○○有發現戊○○被綑綁丟在後車廂，甲○○說在我這裡不好
      ，即一句沒說將伊與戊○○連人帶車，由甲○○駕車開往新店的某處空屋，甲○○有以電話聯絡丙○○表示將戊○○帶到這裡來（空屋）（見偵八一六五卷
    第三頁反面至六頁、第四十八頁），於偵查中亦坦承僅一車且係其開車前往空
      屋（見八十八年十一月十五日筆錄），復於警訊及偵查中供稱：丙○○回來後
      ，因提款領不到錢，故又向戊○○拳腳踢打，要戊○○趕快想辦法籌錢，並恐
      嚇「如不配合，就要出去買鏟子將妳活埋」，之後伊與丙○○就駕駛戊○○之
      車離去。離去前丙○○告訴甲○○說：阿龍這裡讓你看著，甲○○有答應，並
      要丙○○趕快回來，之後伊並未回到現場（見警訊筆錄偵八一六五卷第三頁反
      面至六頁、第四十八頁），況被告甲○○亦自承看守戊○○，是其所辯仍無解
      於其妨害自由之犯行。此外，尚有同案被告丙○○之供述及被害人戊○○之指
      述，則此階段將戊○○搬入丁○○○內而共同剝奪戊○○行動自由部分，被告
      乙○○與同案被告甲○○、丙○○間之犯行亦堪以認定。
    (3)在丁○○○時，丙○○逼問戊○○信用卡密碼，對戊○○拳打腳踢，並以如果
      不說出信用卡密碼就要她好看，另持刀在戊○○脖子處拍拍，並對戊○○說，
      這是什麼，你知道嗎等語相恫嚇，繼向戊○○恫稱：如不交付三十萬元，就要
      外出購買鏟子將其活埋等語之事證：
      被告乙○○於警訊、偵查中供稱：丙○○回來後，因提款領不到錢，故又向戊○○拳腳踢打，要戊○○趕快想辦法籌錢，並恐嚇「如不配合，就要出去買鏟
      子將妳活埋」，之後伊與丙○○就駕駛戊○○之車離去。離去前丙○○告訴甲○○說：阿龍這裡讓你看著，甲○○有答應，並要丙○○趕快回來。之後伊並
      未回到現場（見警訊筆錄偵八一六五卷第三頁反面至六頁、第四十八頁），另
      於原審調查中證稱：丙○○有叫戊○○拿錢出來（見原審卷一第六十六頁），
      又稱：丙○○：：有說過要戊○○拿錢出來解決事情，丙○○並說如果不拿錢
      出來，要買鏟子把她埋起來」（見原審卷一第二四四頁反面），同案被告甲○○於原審調查中供稱：有聽到丙○○說：如不交付三十萬元，就要將其活埋（
      見原審卷一第六十八頁），核與被害人戊○○於原審調查中證稱：有人叫我拿
      二、三十萬元出來，這句話是前座那個人（指同案被告丙○○）說的，然後他
      就出去了（見原審卷一第一九０頁），又稱：丙○○先講一個數目要我拿出錢
      來（見原審卷一第二五六頁），並稱：在空屋中開車那個人（按應係丙○○）
      有拿刀子在我脖子上拍拍，對我說「這是什麼，你知道嗎？」他這個動作叫我
      配合的意思（見原審卷一第一九一頁），於本院調查中證稱：因丙○○又提不
      到錢，回來（新店山區空屋）後就對我拳打腳踢，但我沒有受傷，丙○○還對
      我說：如不交付三十萬元，就要外出購買鏟子將我活埋的話，我受傷的部分我
      沒有提出告訴。」等語相符（見本院九十一年五月十四日訊問筆錄），即同案
      被告丙○○於本院調查中亦自承：我在丁○○○時，是要逼問證人戊○○信用
      卡的密碼，我有對證人戊○○拳打腳踢，如果不說出信用卡密碼就要她好看的
      話：：也有拿刀子在證人戊○○的脖子處拍拍，並對證人戊○○說，這是什麼
      ，你知道嗎的話（見本院九十一年六月十三日訊問筆錄），而此時被害人戊○○尚被被告乙○○及同案被告丙○○銬住無法抗拒中，同案被告丙○○獲知信
      用卡密碼後即與被告乙○○相偕外出以信用卡購物變賣花用，足見同案被告丙○○確有出言恐嚇被害人戊○○說出信用卡密碼及交付三十萬元，被告乙○○
      及同案被告丙○○間，亦就強盜過程中之強暴、脅迫行為部分具有犯意聯絡及
      行為分擔，至明。同案被告丙○○所辯：我並沒有講如不交付三十萬元，就要
      外出購買鏟子將其活埋的話，我在原審法院確有講這些話，但事實上我並沒對
      證人戊○○講這些話，我只有說你不講出密碼的話，要他好看的話而已云云，
      被告乙○○辯稱伊未講話，與伊無關云云，顯係避卸之詞，委無足採。
（三）意圖不法所有之犯意及劫得財物之處分：
  １、意圖不法所有之犯意及劫得財物之事證：
      被告乙○○於原審調查中供稱：同案被告丙○○問伊是否要賺一筆，因為他身
      上有帶一把玩具槍，伊在上車前就知道他身上有帶槍（見原審卷一第六十三頁
      ），並進而由同案被告丙○○持槍，被告乙○○持刀潛入車內，丙○○持槍指
      著被害人配合，以手銬拷住被害人雙手挾持被害人戊○○，妨害被害人戊○○
      行動自由，並將車開往新莊某汽車旅館，搜括之財物為皮包內之紅寶石戒指一
      只（因鑲的部分要掉落下來，取下放在皮包裡面，未佩戴身上）、現金新台幣
      五、六千元、提款卡一張、信用卡二張，而於同年月十九日凌晨二時許，同案
      被告丙○○在臺北縣新店市山區停車後以膠帶矇住雙眼，毆打並持手槍抵住戊○○，致使不能抗拒再強取戊○○身上之紅寶石戒指一只（另一只紅寶石戒指
      因鑲的部分要掉落下來，取下放在皮包裡面，於汽車旅館被搜括）、水晶戒指
      一只、白金項鍊一條、手錶一只、行動電話及呼叫器各一具等身上財物，並逼
      問戊○○信用卡密碼，對戊○○拳打腳踢，復押往臺北縣新店市更深之山區內
      丙○○拿出其隨身攜帶安眠藥給被告乙○○交戊○○服用（丟棄未服用），丙○○下山提款留乙○○看守，提款未果返回山區再逼問另一張提款卡下落及密
      碼，嗣將戊○○雙手銬住並以膠帶捆綁雙腳後，二人合力抬到後行李箱內開車
      下山前往甲○○住處，由同案被告甲○○及被告押往丁○○○，語加脅迫，衡
      諸被告乙○○與同案被告丙○○行為之性質及當時存在之具體情狀，已足資抑
      制被害人之抗拒，其在客觀上不能謂未至不能抗拒之程度，被告意圖不法之所
      有強劫財物行為至堪明顯。
  ２、劫得財物之處分：
    (1)朋分劫得財物：
      同案被告丙○○於原審及本院調查中坦承：劫得被害人戊○○現金五、六千元
      ，紅寶石戒指二只、水晶戒指一只、白金項鍊一條、手錶一只、提款卡一張、
      信用卡二張、行動電話及呼叫器各一具（見原審卷一第一四一頁、第一四三頁
      、本院九十一年六月十三日訊問筆錄），同案被告丙○○雖已劫得之提款卡前
      往提款，均未得款，業據同案被告丙○○供明在卷（見原審卷一第一四三頁、
      原審卷二第一六二頁、本院九十一年六月十三日訊問筆錄），另據被告乙○○
      於警訊中供稱：奪來的財物、汽車、信用卡、提款卡等大部分者由丙○○帶走
      ，丙○○僅拿一顆紅寶石鑽戒給伊（見警訊筆錄偵八一六五卷第八頁），於原
      審調查中又稱：口袋還有一只戒子本要退還被害人（見原審卷二第九十一頁）
      ，雖被告乙○○於於原審調查中又稱：伊口袋還有一只戒子，甲○○說你不要
      給我好了（見原審卷二第九十一頁），惟被告甲○○於警訊偵查中供稱：我看
      到乙○○手上有戴乙只金戒子，應是女子所有，故問乙○○金戒子誰的，乙○○答稱是戊○○的，並表示我要的話就拿去，但我沒拿，立刻還給乙○○（見
      警訊筆錄偵八一六五卷第十七頁），復於原審調查中否認（見原審卷二第九十
      一頁），，可見被告乙○○亦有朋分贓物，惟甲○○則並未參加強盜取財之犯
      行至明。至於本案並無「小張」或「小林」其人參與（詳下述），是被告乙○○於警訊中供稱：「小林」拿易利信行動電話一具及項鍊云云，應非實在。
    被告乙○○與同案被告持強盜取得之信用卡行使刷卡偽造之戊○○名義簽帳單
      消費購買金飾後持往景美地區銀樓變賣之事證：
      被害人戊○○供稱：信用卡遭盜刷一萬五千二百元（見警訊筆錄偵八六三五號
      第二十九頁反面），又被告乙○○自承與被告丙○○持金飾前往景美地區典當
      花用，而被告丙○○本身並無金飾，其金飾係因盜刷戊○○信用卡得來，核與
      同案被告丙○○分別於警訊、偵查、原審及本院調查中供述其與被告乙○○離
      開丁○○○，即於八十八年七月十九日下午十四時許持強盜所得之戊○○所有
      聯邦銀行卡號00000000000000信用卡至臺北市士林區○○○路金飾店冒用戊○○署押刷卡消費購買金飾價值一萬五千二百元後再前往景美地區典當（變賣）
      ，然後兩人分錢花用等情相吻合（見偵九一六○號卷第五頁、原審卷一第一四
      四頁），另據同案被告丙○○於警訊時供稱：離開空屋，伊即去刷被害人的信
      用卡，約得一萬二千元（實為一萬五千二百元），伊與乙○○一起去市○○道
      乙處摸摸茶尋歡（見警訊筆錄偵九一六○號卷第五頁），於原審供稱：拿戊○○的信用卡去士林買了金飾，我去買時，乙○○在車上等我，買好後就把金飾
      馬上拿去景美賣了，然後兩人分錢：：離開空屋後，我們買完金飾後就去變現
      ，乙○○有分到錢（見原審卷一第一四四頁、原審卷二第三四頁），復於本院
      調查中證稱：並到證人甲○○的家裡，在下午我與被告乙○○一起去台北市士
      林區○○○○路金飾店去購買金飾，我是用被害人戊○○的信用卡刷卡購買金
      飾的，我有購買一萬伍仟二佰元的金飾，信用卡上面我是簽被害人戊○○的名
      字購買金飾的，被告乙○○也有跟著我去，二個人就一起去台北市的景美區變
      賣金飾，約當天的下午三點左右，是拿到景美的某一家金飾店有變賣到一萬一
      到一萬二千元左右的現金，我就與被告乙○○一人分一半的錢，所以一人都約
      有五、六千元的現金，現金是在車上分的，被告乙○○也有一起前往變賣分錢
      ，我們分到錢後，我們二個人就在下午四點到台北市○○○路統領百貨後面去
      色情模模茶，模模茶約一個小時後出來，再與被告乙○○去路邊攤吃東西，吃
      完東西後就與被告乙○○分手了，我們吃東西及模模茶的錢是各付各的（見本
      院九十一年六月十三日訊問筆錄），此外，尚有被害人戊○○遭偽造之簽帳單
      影本、聯邦商業銀行信用卡中心九十年四月十三日九○聯信卡字第○○八八號
      函、九十年六月二十九日九○聯信卡字第○一四一號函附卷可稽，被告乙○○
      於原審辯稱伊未與丙○○拿搶來的信用卡去刷卡消費，亦否認分錢花用云云（
      見原審卷一第六十六頁反面），於本院調查中辯稱伊只有拿到幾百元，因伊沒
      有錢回去云云（見本院九十一年六月十三日訊問筆錄），飾詞圖卸，不足採信
      。
（四）被告乙○○所辯被逼作案之判斷：
      證人戊○○：我車子是在士林捷運站公車站牌旁之停車場，我要去開車門，我
      的車門是用遙控器開關的，所以四個門都開啟，當時丙○○從駕駛座前來，被
      告乙○○是從後座進來，他們二人進到車內，我都來不急喊叫（見本院九十一
      年三月二十二日訊問筆錄），另證人即同案被告丙○○於原審供稱：膠帶是綁
      走被害人後，在半路上買的，刀本來就放在車上：：乙○○一開始就知道，我
      們一開始有提到要搶，只是當時對象未確定（見原審卷一第二八九頁），於本
      院調查中證稱：我已承認犯錯在監執行，我沒有逼被告乙○○。（見本院九十
      一年三月二十二日訊問筆錄）被告乙○○未受到伊的控制（見本院九十一年六
      月十三日訊問筆錄），又稱：被害人戊○○開車門，我就到前座，被告乙○○
      在後座，我就用手扣銬住被害人戊○○與被告乙○○，我是不要讓被害人戊○○逃跑，就像警察銬住歹徒一樣，我不可能是逼被告乙○○或限制他的行動自
      由。沒有跟被告乙○○商量過，是被告乙○○跟我一起去，我不可能去逼他，
      （見本院九十一年三月二十二日訊問筆錄），可見被告乙○○非受丙○○控制
      ，而是配合其作案。至於丙○○用手銬將被害人戊○○與被告乙○○銬在一起
      ，係因怕戊○○逃走，用手銬銬在一起是要被告乙○○看守戊○○，亦據證人
      丙○○於本院調查中證實（見本院九十一年六月十三日訊問筆錄），被告乙○○所辯伊受丙○○控制，當初在士林捷運站公車站牌旁之停車場以為丙○○是
      要去買「藥頭」，才跟丙○○進入該車云云，亦屬卸責之詞，不足採信。
（五）共犯關係認定：
  １、被告乙○○與同案被告丙○○間：
      證人即同案被告丙○○於原審供稱：我們一開始有提到要搶，只是當時對象未
      確定（見原審卷一第二八九頁），被告乙○○於偵查中供稱：到士林夜市金雞
      廣場，我和丙○○下車，之後丙○○叫我陪他做一件案子．．．他衝過去把車
      門卡住叫我進去，我亮出他之前交給我的小刀，亦經戊○○於偵查中證述屬實
      （見偵八一六五卷第四十七頁反面、八十八頁），於警訊時亦自承：有拿丙○○給伊的一把小刀，並於行搶時亮給戊○○看（見原審卷一第七十二頁？，警
      訊筆錄偵查卷第四頁），於偵查中供稱：到士林夜市金雞廣場，我和丙○○下
      車，之後丙○○叫我陪他做一件案子．．．他衝過去把車門卡住叫我進去，我
      亮出他之前交給我的小刀（見偵八一六五卷第四十七頁反面、八十八頁？），
      足見被告乙○○與同案被告丙○○間具有強盜之犯意聯絡及行為分擔。至於被
      告乙○○於本院調查中辯稱：有小張這個人，因為我不配合丙○○，在台北縣
      新莊的某一汽車旅館出來時，才與小張會合的，但雙方都沒有人下車，就由小
      張帶我們到新店的山區，然後小張就在我們車子的後面，我不知道小張有無下
      車過，小張也有跟我們到更深的山區，也有到證人甲○○的家裡云云（見本院
      九十一年六月十三日訊問筆錄），經查：證人丙○○雖亦曾於警訊中述及「小
      張」其人，伊就拜託小張帶路到另一處新店山區，伊和乙○○及小張等三人共
      同用膠帶綑綁戊○○的手腳．．小張拿走戊○○的手機云云（見警訊筆錄偵九
      一六○號第四頁反面），惟同案被告丙○○於原審調查中對檢察官詢問「有無
      小張、小林這兩個人？」時供稱：並沒有這兩個人，當時是乙○○說有這兩個
      人的，我到刑事警察局時警察拿他們的筆錄給我看，他們二個人都說有一個小
      張，所以我也跟著說有．．．我在警局說跟著一個小張過去，那是我跟著他們
      的口供講的（見原審卷一第一四二頁、第一四三頁），又稱：沒有小林這個人
      ，伊只記得有自己、乙○○和甲○○：：小張是他們說的，我才跟著說：：警
      訊筆錄提及的「小張」，是警察說的，不是伊講的，沒有小張這個人（見原審
      卷一第二五二、二五三頁、原審卷二第三九頁）（見原審卷二第一六三頁），
      於本院調查中證稱：我確定沒有綽號小張這個人或有小張開車的事情。」（見
      本院九十一年六月十一日訊問筆錄），參諸證人戊○○於本院調查中證稱：這
      期間我被挾持到新店山區沒有看到第三人存在，但我只有聽到丙○○與一個綽
      號「魯肉」的人在通行動電話聯絡事情（見本院九十一年五月十四日訊問筆錄
      ），另一證人甲○○於本院調查中亦證稱：沒有小張這個人，我只有看到丙○○、被告乙○○及證人戊○○等語（見本院九十一年六月十三日訊問筆錄），
      益證並無綽號「小張」（或小林）其人參與本案，被告乙○○所述無非係主張
      伊不願配合丙○○作案，丙○○始聯絡綽號「小張」（或小林）帶路引導至新
      店山區，冀免刑責而已，堪認應非實情。
  ２、同案被告甲○○參與之程度：
    (1)強盜及妨害自由（前段）部分：
      雖同案被告丙○○於偵查中供稱：本案是甲○○策劃的，．．伊和和乙○○、
      甲○○三人共同看到戊○○時，我和乙○○兩人下車衝向戊○○，．．做案用
      的手槍及手銬是伊帶的，乙○○做案的小刀是甲○○提供的，另外綑綁用的膠
      帶亦是甲○○事先帶來擺在車上，再由甲○○交給乙○○的：：伊告訴乙○○
      說那個人（甲○○）今晚要帶我們一起去賺錢（見偵九一六○卷第三頁正、反
      面、偵八一六五卷第六十三頁），於原審供稱：（經詢是甲○○說景氣不好，
      要去賺一筆？）他說要去作案（見原審卷一第二五三頁），又稱：甲○○在那
      天下午打電話到我家，約好到甲○○家中會合，要一起去行搶，我先到他家，
      再與他一起去一家租車行以甲○○的名義租車，且決定找乙○○，並跟乙○○
      講好要一起去作案。當看到被害人後，我們就過去，當時是甲○○開車跟在被
      害人車子後面，他並沒有先離開，我們與被害人走後，他本來跟在我們後面，
      但他跟丟了，一直到隔天早上到他家去，他才知道我們還跟被害人一起，當時
      作案的工具玩具槍及子彈、手銬都是我的，小刀是甲○○家中拿出來的，找到
      乙○○後在要出發之前，甲○○就把刀交給乙○○云云（見原審卷一第一四○
      、一四一頁）。惟查：被告丙○○於偵查中供稱：因為押戊○○這事甲○○對
      我不爽，說我程度不夠，也不聰明，我不爽，有恩怨（見偵八一六五卷第六十
      四頁），於原審供稱：去士林夜市是甲○○載我們去的，我與乙○○看到戊○○，就準備下車行搶，甲○○不知道，他不知道我們要找對象行搶，到士林夜
      市時，甲○○就離開了．．以前說是甲○○策劃是因為與他有摩擦才故意說是
      他策劃，不是因為放人我才那樣說（見原審卷二第三三、三四頁），於本院調
      查中證稱：去搶被害人戊○○並沒有人策劃，是臨時起意的，證人甲○○是後
      來才參與的，是被告乙○○跟我一起去作案的（見本院九十一年六月十一日訊
      問筆錄），又稱：「（問：你在偵查中說，當天去槍，是證人甲○○策劃的，
      證人甲○○是否也有參與本案？）最先我是要幫證人甲○○去台北市○○街找
      綽號「小俊」的人討債，但沒有找到「小俊」這個人，因我與證人甲○○因被
      害人戊○○的事情有發生口角，所以我才要拉甲○○下水的，但實際上證人甲○○並沒有參與本案（見本院九十一年六月十三日訊問筆錄），另被告乙○○
      於偵查中供稱：甲○○沒有參與，他去停車後就未見到。到士林夜市金雞廣場
      ，我和丙○○下車，之後丙○○叫我陪他做一件案子．．．他衝過去把車門卡
      住叫我進去，我亮出他之前交給我的小刀（見偵八一六五卷第四十七頁反面）
      ，於原審調查中供稱：後來在士林夜市停車，丙○○與伊一起去買西瓜汁，甲○○把車開走：：去甲○○家之前，沒有先打電話聯絡，到了之後，甲○○在
      窗戶旁邊看，當時他可能不知道蔣女在後行李箱：：被告乙○○於原審調查中
      供稱：丙○○確實有說過不要讓甲○○知道被害人在後車廂：：我本以為甲○○知情，但跟他講一講後，發現他好像不知道，我就要走，我在車上跟戊○○
      說話，甲○○就發現戊○○後，甲○○就把車開走：：丙○○確實有說過不要
      讓甲○○知道被害人在後車廂等語（見原審卷一第六十二頁反面、原審卷一第
      六十五頁、原審卷二第四十頁、第七十四頁），是同案被告甲○○於原審辯稱
      ：八十八年七月十八日晚上伊租車欲前往迪化街附近找綽號「小俊」之男子要
      賭債，適因丙○○來找伊，便與丙○○一同前去租車，丙○○說要多找一個人
      ，就去找乙○○，而因未遇「小俊」，丙○○、乙○○二人叫伊載他們去士林
      夜市，到了伊就回家了，並否認有事先準備作案用的刀及膠帶（見原審卷一第
      六十七頁），應屬可信，足見本案被告乙○○及同案被告丙○○所犯強盜及妨
      害自由（前段）部分，同案被告甲○○並未參與，應可認定。
    (2)妨害自由及強盜（在後段丁○○○）部分：
      同案被告甲○○係駕駛戊○○之自小客車搭載被告乙○○及戊○○前往新店
        空同案被告甲○○係駕駛戊○○之自小客車搭載被告乙○○及戊○○前往丁○○○，當時被告甲○○係明知行李箱內有人遭綑綁，抵達丁○○○後，並
        與被告乙○○一同將戊○○抬往丁○○○內之事實，業據被告乙○○於警訊
        時及偵查（八十八年十一月十五日筆錄）、審理中（見原審卷一第六十六頁
        、二百零九頁）均陳明在卷，另被告乙○○於警訊中供稱：（丙○○駕駛前
        開強盜戊○○所得之自小客車前往臺北縣新店市○○街十九號甲○○住處）
        丙○○說要買東西馬上回來，伊即下車走進甲○○住處與其聊天，約十五分
        鐘後，伊即返回車號Ｋ４２２１９車上，甲○○有發現戊○○被綑綁丟在後
        車廂，甲○○說在我這裡不好，即一句沒說將伊與戊○○連人帶車，由甲○○駕車開往新店的某處空屋，甲○○有以電話聯絡丙○○表示將戊○○帶到
        這裡來（空屋）（見偵八一六五卷第三頁反面至六頁、第四十八頁），於偵
        查中亦坦承僅一車且係其開車前往空屋（見八十八年十一月十五日筆錄），
        復於警訊及偵查中供稱：丙○○回來後，因提款領不到錢，故又向戊○○拳
        腳踢打，要戊○○趕快想辦法籌錢，並恐嚇「如不配合，阮出去買鏟子將妳
        活埋」，之後伊與丙○○就駕駛戊○○之車離去。離去前丙○○告訴甲○○
        說：阿龍這裡讓你看著，甲○○有答應，並要丙○○趕快回來，之後伊並未
        回到現場（見警訊筆錄偵八一六五卷第三頁反面至六頁、第四十八頁），況
        被告甲○○亦自承看守戊○○，是其所辯仍無解於其妨害自由之犯行。此外
        ，尚有同案被告丙○○之供述及被害人戊○○之指述，則此階段將戊○○搬
        入丁○○○內而共同剝奪戊○○行動自由部分，被告乙○○與同案被告甲○○、丙○○間之犯行亦堪以認定。
      在丁○○○時，丙○○逼問戊○○信用卡密碼，對戊○○拳打腳踢，並以如
        果不說出信用卡密碼就要她好看，另持刀在戊○○脖子處拍拍，並對戊○○
        說，這是什麼，你知道嗎等語相恫嚇，繼向戊○○恫稱：如不交付三十萬元
        ，就要外出購買鏟子將其活埋等語，業如上述，雖被告乙○○於警訊中供稱
        ：甲○○有向戊○○要求好好和我們配合（見警訊筆錄偵八一六五卷第七頁
        反面），另於原審調查中證稱：丙○○及甲○○都有說過要戊○○拿錢出來
        解決事情，丙○○並說如果不拿錢出來，要買鏟子把她埋起來，甲○○在我
        們要離開時有說「好啦，你們趕快去買（指的就是買鏟子）」（見原審卷一
        第二四四頁反面），惟徵諸被告乙○○於警訊中供稱：甲○○僅負責看管戊○○（見警訊筆錄偵八一六五卷第七頁反面），於原審調查中供稱：丙○○
        確實有說過不要讓甲○○知道被害人在後車廂（見原審卷二第四十頁），又
        稱：我本以為甲○○知情，但跟他講一講後，發現他好像不知道，我就要走
        ，我在車上跟戊○○說話，甲○○就發現戊○○後，甲○○就把車開走（見
        原審卷二第七十四頁），被害人戊○○於原審調查中證稱：有人叫我拿二、
        三十萬元出來，這句話是前座那個人（指同案被告丙○○）說的，然後他就
        出去了（見原審卷一第一九０頁），又被害人戊○○於原審調查中證稱：丙○○先講一個數目要我拿出錢來，．．甲○○叫我想辦法．．，甲○○說這
        與他無關，他說貳萬元還是沒辦法交代，可能他們不會同意等語（見原審卷
        一第二五六頁），則同案被告甲○○於原審供稱：丙○○叫蔣女拿三十萬元
        出來時，伊叫蔣女要聽話，是因當時看丙○○打被害人，私底下跟蔣女說叫
        她敷衍他一下，免得再被打（見原審卷一第六十八頁反面），於本院調查中
        證稱：因伊看證人丙○○進入新店的空屋就打被害人戊○○的嘴巴，伊說不
        可以打被害人戊○○，與丙○○二個人就發生了口角，丙○○就咬伊是本案
        的主謀等語（見本院九十一年六月十三日訊問筆錄），對照同案被告丙○○
        於警訊確有指訴甲○○為主謀之虛偽供述，且當日下午十五時二十分許，由
        甲○○自行釋放戊○○返家等情，甲○○上開所供，應屬可信，此外，尚無
        積極證據證明甲○○與被告乙○○及同案被告丙○○間，亦就強盜過程中在
        丁○○○之部分具有犯意聯絡及行為分擔，何況甲○○部分，業經原審以共
        同私行拘禁，剝奪他人之行動自由，判處有期徒刑陸月確定在案，此部份亦
        不宜為歧異之認定，併予敘明。
（六）綜上所述，被告乙○○事所辯，無非卸責之詞，其犯行事證明確，堪予認定。
三、論罪：
（一）行為時有效之懲治盜匪條例與裁判時之修正後刑法之相關規定比較適用：
      近來學說上雖有認懲治盜匪條例業已失效云云，然查：該條例迭經立法院於四
      十六年、八十八年修正，並經總統公布施行，此為形式上依憲法程序所定之法
      律，在經有權機關（如大法官會議）認其實質無效前，基於三權分立原則，一
      般司法機關，似無權且不得臧否經行政、立法機關依憲法程序所公佈之法律，
      有何實質無效事由，而排除不用。再依最高法院八十八年度台上字第三０九八
      號判決意旨認：懲治盜匪條例於四十六年六月五日修正公佈，刪除第八條施行
  期間一年及第十條依特種刑事案件訴訟條例審理之規定，其原第九條改為第八
      條、第十一條改為第十條，修正前本條例全部內容，曾經立法院民刑商法委員
      會審查，認尚有繼續沿用之必要，始改為新法之全部內容，並重新調整條次，
      形式上雖是修正，實質上係明白確認本條例已從臨時性舊法改制為常態性之刑
      事特別法，等同於制定新法，本院仍予適用，合先敘明。又懲治盜匪條例業經
      廢止，刑法第三百二十八條、第三百三十二條，並經同日修正，均於九十年一
      月三十日經總統公布於同年二月一日生效。又懲治盜匪條例雖經廢止，但因廢
      止該條例之同時，已修正刑法相關法條，立法目的旨在以修正後之刑法相關法
      條取代該條例部分相關法條，且因該條例廢止前，與新修正之刑法相關法條，
      均有刑罰規定，就此而言，自屬刑法第二條第一項所謂之行為後法律之變更，
      參酌本院二十五年上字第二六七號，二十八年上字第二三九七號、五十一年台
      上字第二一七九號判例意旨，自應就行為時有效之懲治盜匪條例與裁判時之修
      正後刑法之相關規定比較適用。新舊法（即懲治盜匪條例第五條第一項第一款
      與新修正刑法第三百二十八條、第三百三十條）比較結果，新修正公布之刑法
      規定有利於被告，依刑法第二條第一項前段之規定，自應適用裁判時即新修正
      之刑法第三百二十八條、第三百三十條之規定論罪科刑。
（二）觸犯法條：
      被告乙○○攜帶凶器強盜並於附表一編號一所示時地行使偽造私文書及詐欺取
      財，核其所為，係犯新修正之刑法第三百三十條第一項之加重強盜罪、刑法第
      二百十六條、第二百十條之行使偽造私文書罪、第三百三十九條第一項之詐欺
      取財罪。
（三）共犯關係：
      被告乙○○就所犯加重強盜罪、附表一編號一所示之行使偽造私文書罪及詐欺
      取財罪與被告丙○○間，就所犯妨害自由罪（在丁○○○部分）與被告丙○○
      、甲○○間有犯意之聯絡及行為之分擔，均為共同正犯。
（四）罪數關係：
  １、檢察官於原審論告時雖稱盜匪罪（強盜罪），原包括私禁及以其他非法方法剝
      奪人之行動自由而言，故關於強盜後再予以妨害被害人行動自由之行為，應逕
      論以盜匪（強盜）罪處斷。按強盜罪雖反乎持有人或所有人之意思而強取其物
      為目的，但其手段性質，則同時亦侵害他人身體及意思之自由，屬妨害自由之
      列，故就其實質言，實屬搶奪與妨害自由之結合犯罪，是其妨害自由部分，自
      已包括於強盜行為之內，而不另成立妨害自由罪名。又行為人使用強暴之非法
      方法，強將被害人押往他處再劫取被害人之財物，其剝奪人行動自由之初，如
      已具有不法圖財之意思，則其剝奪人行動自由即屬強劫之手段，為強劫所施強
      暴脅迫行為之手，當然包括於強劫行為之內，自不能於強劫罪外，更論以妨
      害自由之罪（最高法院七十九年度台上字第三一一四號判決參照）。查被告基
      於意圖為自己不法所有之犯意，在停車場處恐嚇、強押被害人後即載往新莊某
      汽車旅館及新店山區劫取被害人財物，並以強暴手段逼問提款卡及信用卡密碼
      等，就犯罪行為實施經過之全部情形加以觀察，此種手段，究屬以強暴使人不
      能抗拒之實施行為，被害人遭受妨害自由、恐嚇之時，已可認為被告實施強盜
      行為之著手開始，其妨害自由部分應係被告強盜行為之必然結果，仍成單純一
      罪，不生犯罪競合問題。至於被告乙○○與同案被告丙○○被害人在新莊某汽
      車旅館時，搜括被害人皮包內之紅寶石戒指一只（因鑲的部分要掉落下來，取
      下放在皮包裡面，未佩戴身上）、現金新台幣五、六千元、提款卡一張  、信
    用卡二張，繼在臺北縣新店市山區停車後毆打並持手槍抵住戊○○，致使不能
      抗拒再強取戊○○身上之財物，計紅寶石戒指一只（另一只紅寶石戒指因鑲的
      部分要掉落下來，取下放在皮包裡面，於汽車旅館被搜括）、水晶戒指一只、
      白金項鍊一條、手錶一只、行動電話及呼叫器各一具等身上財物（合計搜刮之
      財物為為現金新台幣五、六千元，紅寶石戒指二只、水晶戒指一只、白金項鍊
      一條、手錶一只、提款卡一張、信用卡二張、行動電話及呼叫器各一具），乃
      一強盜行為之接續動作，應包括的論以一強盜罪。
  ２、被告於附表一編號一所示簽帳單上偽造署押之行為為偽造（簽帳單）私文書之
      部分行為，偽造私文書後持以行使，偽造之低度行為為行使之高度行為所吸收
      ，均不另論罪。所犯行使偽造私文書罪及詐欺取財罪間有方法結果之牽連關係
      ，應從一重之行使偽造私文書處斷。
  ３、所犯加重強盜罪與行使偽造私文書罪間，亦具有方法結果之牽連關係，應依刑
      法第五十五條之規定，從較重之加重強盜罪處斷。
  ４、起訴書就被告乙○○與被告丙○○共犯附表一編號一所示犯行雖未論及，惟此
      部分與已起訴之部分有方法結果之牽連關係，為起訴效力所及，且檢察官於原
      審論告時亦已補充，本院自得並予審判。
  ５、查被告自始即以強暴致使不能抗拒之方法，強劫被害人財物，則丙○○在丁○○○時，逼問戊○○信用卡密碼，對戊○○拳打腳踢，並以如果不說出信用卡
      密碼就要她好看，另持刀在戊○○脖子處拍拍，並對戊○○說，這是什麼，你
      知道嗎等語相恫嚇，繼向戊○○恫稱：如不交付三十萬元，就要外出購買鏟子
      將其活埋等語，以為脅迫，此時被害人戊○○尚被被告乙○○及同案被告丙○○銬住無法抗拒中，顯係基於同一為自己不法所有之意圖，在盜所（丁○○○
      ）實施強劫行為中所為之多次動作，應係單一意思接續進行，乃組成犯罪行為
      之一部分，僅應成立單一之強盜罪，無另成立恐嚇取財之可言（七十九年度台
      上字第二八八六號判決參照）。
（六）強盜行為與故意傷害：
      按犯強盜罪因而傷害人者，除致人重傷或致人於死，刑法第三百四十六條第三
      項已有特別規定外，其傷害人而未達重傷以上之程度者，因傷害行為與強盜行
      為其間，實有牽連關係，依最高法院近來見解，應依刑法第七十四條後段，從
      一重處斷；於實施強盜行為中傷害被害人，因強盜罪非以傷害人之身體為當然
      之手段，若具有傷害犯意且發生傷害之結果，自應另負傷害罪責，與強盜罪有
      牽連關係，依刑法第五十五條之規定處斷；犯強盜罪，於實施強暴行為之過程
      中，例如因拉扯致被害人受有傷害，乃施強暴之當然結果，固不另論傷害罪。
      惟強盜罪，並非以傷人為當然之手段，若行為人另具有傷害故意，具發生傷害
      結果，自應成立傷害罪名，若經合法告訴，並應負傷害罪責，而與強盜罪有方
      法結果之牽連關係，依刑法第五十五條規定處斷，最高法院20年度上字第13號
      、86年度台上字第7319號及86年度台上字第3835號著有判例（決）足資參照。
      本件共同被告丙○○抵新店市山區再強劫戊○○身上財物並以拳打腳踢之強暴
      方式逼問提款卡及信用卡之預借現金密碼，繼在丁○○○時，丙○○逼問戊○○信用卡密碼，對戊○○拳打腳踢，業如前述，所造成被害人之傷害行為非強
      盜行為之當然結果，惟未經被害人提出合法告訴，此部份不予論究，併予敘明
      。
四、撤銷改判之理由：
    原審予以論罪科刑，固非無見，惟：
（一）懲治盜匪條例業經廢止，刑法第三百二十八條、第三百三十條，並經同日修正
      ，均於九十年一月三十日經總統公布於同年二月一日生效，乃屬刑法第二條第
      一項所謂之行為後法律之變更，原審未及就行為時有效之懲治盜匪條例與裁判
      時之修正後刑法之相關規定比較適用，尚有未洽。
（二）被告基於意圖為自己不法所有之犯意，在停車場處恐嚇、強押被害人後即載往
      新莊某汽車旅館及新店山區劫取被害人財物，並以強暴手段逼問提款卡及信用
      卡密碼等，是被害人遭受妨害自由、恐嚇之時，已可認為被告實施強盜行為之
      著手開始，其妨害自由部分應係被告強盜行為之必然結果，仍成單純一罪，不
      生犯罪競合問題。原審認被告乙○○與同案被告丙○○之妨害自由之行為非強
      盜罪所當然包括，應另成立刑法第三百零二條第一項之罪，並與加重強盜罪間
      有方法結果之牽連關係，從一重之加重強盜罪處斷，實有可議。
（三）被告乙○○一再辯稱：有綽號「小張」（小林）其人，因伊不配合丙○○，在
      台北縣新莊的某一汽車旅館出來時，丙○○才聯絡小張出面帶路引導之至新店
      山區云云，是否屬實，原審未加詳述其理由及所憑之證據，不無判決不備理由
      之違誤。
（四）同案被告丙○○持玩具手槍潛入戊○○自小客車左前座，並持玩具手槍抵住戊○○，並說「配合一下，是真的槍或假的槍，你看得出來」等語相脅迫，再由
      乙○○持刀子進入後座，丙○○即持上開手槍喝令戊○○由駕駛座移往後座由
      乙○○看管，丙○○並拿出手銬，將戊○○左手與被告乙○○的右手銬在一起
      ，丙○○還命戊○○趴著，丙○○並叫乙○○拿衣服蓋住戊○○頭上之強暴、
      脅迫方式，致使戊○○不能抗拒，再由丙○○駕駛前開強盜所得之戊○○自小
      客車由高速公路往新莊方向行駛，限制戊○○行動自由。原審漏未論及同案被
      告丙○○持玩具手槍潛入車內抵住戊○○，並說「配合一下，是真的槍或假的
      槍，你看得出來」等語相脅迫及丙○○並拿出手銬，將戊○○左手與被告乙○○的右手銬在一起之事實，並誤認於新店山區始以手銬一付將戊○○雙手銬住
      ，認定事實不無違誤。
（五）被告乙○○及同案被告丙○○劫取被害人戊○○財物，於新莊某汽車旅館時劫
      取皮包內紅寶石戒指一只、現金新台幣五、六千元、提款卡一張、信用卡二張
      等物，另抵新店市山區劫取被害人身上之紅寶石戒指一只、水晶戒指一只、白
      金項鍊一條、手錶一只、行動電話及呼叫器各一具，原審認被告等於前往某汽
  車旅館新莊途中即劫取提款卡、信用卡，期間並逼問戊○○之提款卡、信用卡
      密碼，其餘財物均於新店市山區所劫得，核與事實不符，顯有未合。
（六）被告乙○○等再將戊○○押往臺北縣新店市更深之山區內丙○○拿出其隨身攜
      帶安眠藥給被告乙○○交戊○○服用（丟棄未服用），丙○○下山提款留乙○○看守，提款未果返回山區再逼問另一張提款卡下落及密碼，嗣丙○○將戊○○雙手銬住並以膠帶捆綁雙腳後，與乙○○二人合力抬到後行李箱內開車下山
      前往甲○○住處，原審認係丙○○令乙○○以手銬一付將戊○○雙手銬住後，
      置於Ｋ四─二二一九號自小客車之後行李箱內，認定事實亦有違誤。
    被告乙○○上訴意旨否認犯罪，雖無理由，惟原判決既有可議，自應撤銷改判。
五、科刑及其審酌事項：
（一）被告乙○○有事實欄所載之犯罪科刑執行情形，此為被告所供承，復有臺灣高
      等法院檢察署刑案紀錄簡覆表一份附卷可稽，其受有期徒刑執行完畢，五年內
      再犯本件有期徒刑以上之罪，為累犯，依刑法第四十七條規定加重其刑。
（二）爰審酌被告乙○○前有犯罪紀錄，品行不佳，其為得財竟於深夜與同案被告丙○○共同以玩具手槍及刀械對被害人施強暴、脅迫，限制被害人之行動自由並
      毆打被害人，造成被害人精神上及財物上之損害，亦嚴重危害社會治安，另又
      與被告丙○○共同盜刷被害人戊○○之信用卡，且尚未賠償被害人之損害，惟
      被告乙○○之犯罪之過程中仍提供被害人相當之協助，且未毆打被害人，其犯
      罪情節較被告丙○○輕，且犯罪後亦能坦承部分犯行等一切情狀，量處如主文
      第二項所示之刑示懲。
六、沒收：
    扣案之玩具手槍一把、玩具金屬空彈殼五發、手銬一付，均係同案被告丙○○所
    有並供犯強盜罪所用之物，另被告丙○○所有之刀子一把，則係被告乙○○供犯
    盜匪罪所用之物，雖未扣案，但尚無證據證明已經滅失，另被告與被告丙○○於
    附表一編號一所示商店消費時所偽造之被害人戊○○名義簽帳單顧客存根聯（含
    偽造之署押一枚），屬共同被告丙○○所有並為其犯罪所得之物，無法證明已滅
    失而不存在，應依刑法第三十八條第一項第二款之規定併予宣告沒收；又被告於
    附表一編號一簽帳單之特約商店存根聯已交付各特約商店，已非被告所有，然其
    偽造之附表一編號一被害人戊○○署押，雖均未扣案，但尚無證據足認已經滅失
    ，應依刑法第二百十九條之規定宣告沒收。
據上論斷，應依刑事訴訟法第三百六十九條第一項前段、第三百六十四條、第二百九
十九條第一項前段，修正後刑法第三百三十條、刑法第二條第一項前段、第二十八條
、第五十五條、第二百十六條、第二百十條、第二百十九條、第三百三十九條第一項
、第四十七條、第三十八條第一項第二款，罰金罰鍰提高標準條例第一項前段，判決
如主文。
本案經檢察官沈明彥到庭執行職務。
中    華    民    國      九十一  年       六       月       二十八     日
                              臺灣高等法院刑事第二十二庭
                                  審判長法  官  許  正  順
                                        法  官  林  明  俊
                                        法  官  邱  同  印
右正本證明與原本無異。
如不服本判決應於收受送達後十日內向本院提出上訴書狀，其未敘述上訴之理由者並
得於提起上訴後十日內向本院補提理由書（均須按他造當事人之人數附繕本）。
                                        書記官  莊  昭  樹
中    華    民    國      九十一  年       六       月       二十八     日
附錄本案論罪科刑法條全文：
修正後刑法第三百三十條
刑法第三百二十一條第一項第三款
犯竊盜罪而有左列情形之一者，處六月以上五年以下有期徒刑：
三、攜帶兇器而犯之者。
刑法第二百十條
偽造、變造私文書，足以生損害於公眾或他人者，處五年以下有期徒刑。
刑法第二百十六條
行使第二百十條至第二百十五條之文書者，依偽造、變造文書或登載不實事項或使登
載不實事項之規定處斷。
刑法第三百零二條第一項
私行拘禁或以其他非法方法，剝奪人之行動自由者，處五年以下有期徒刑、拘役或三
百元以下罰金。
刑法第三百三十九條第一項、第二項
意圖為自己或第三人不法之所有，以詐術使人將本人或第三人之物交付者，處五年以
下有期徒刑、拘役或科或併科一千元以下罰金。
以前項方法得財產上不法之利益或使第三人得之者，亦同。
附表一
┌──┬──────┬───────┬───────────┬─────┐
│編號│犯罪時間    │犯罪地點      │    所得財物          │ 被害人   │
├──┼──────┼───────┼───────────┼─────┤
│一  │八十八年七月│臺北市士林區文│金飾                  │戊○○（聯│
│    │十九日下午十│林北路金飾店  │價值一萬五千二百元    │邦銀行信用│
│    │四時許      │              │                      │卡卡號5409│
│    │            │              │                      │0000000000│
│    │            │              │                      │05號）簽單│
│    │            │              │                      │一式二聯，│
│    │            │              │                      │偽造戊○○│
│    │            │              │                      │之署押二枚│
├──┼──────┼───────┼───────────┼─────┤
